Config:
  hfst:
    Gen: ../../../src/generator-gt-norm.hfst
    Morph: ../../../src/analyser-gt-norm.hfst
  xerox:
    Gen: ../../../src/generator-gt-norm.xfst
    Morph: ../../../src/analyser-gt-norm.xfst
    App: lookup

Tests:
  
  Verb - mâham -  : # Ordinary VTI am-final verb,  Wolvengrey p 397
     mâham+V+TI+Imp+Imm+2Sg: mâha
     mâham+V+TI+Imp+Imm+2Pl: mâhamok
     mâham+V+TI+Imp+Imm+12Pl: mâhêtân
     mâham+V+TI+Imp+Del+2Sg: mâhamôhkan
     mâham+V+TI+Imp+Del+2Pl: mâhamôhkêk
     mâham+V+TI+Imp+Del+12Pl: mâhamôhkahk

     mâham+V+TI+Ind+Prs+1Sg: nimâhên
     mâham+V+TI+Ind+Prs+2Sg: kimâhên
     mâham+V+TI+Ind+Prs+3Sg: mâham
     mâham+V+TI+Ind+Prs+4Sg: mâhamiyiwa
     mâham+V+TI+Ind+Prs+1Pl: nimâhênân
     mâham+V+TI+Ind+Prs+12Pl: kimâhênânaw
     mâham+V+TI+Ind+Prs+12Pl: [kimâhênaw, kimâhênânaw]
     mâham+V+TI+Ind+Prs+2Pl: kimâhênâwâw
     mâham+V+TI+Ind+Prs+3Pl: mâhamwak
     mâham+V+TI+Ind+Prs+4Pl: mâhamiyiwa

     mâham+V+TI+Ind+Prt+1Sg: [nikîmâhên, nikî-mâhên]
     mâham+V+TI+Ind+Prt+2Sg: [kikîmâhên, kikî-mâhên]
     mâham+V+TI+Ind+Prt+3Sg: [kîmâham, kî-mâham]

     mâham+V+TI+Ind+Fut+Def+1Sg: [nikamâhên,nika-mâhên]
     mâham+V+TI+Ind+Fut+Def+2Sg: [kikamâhên, kika-mâhên]
     mâham+V+TI+Ind+Fut+Def+3Sg: [kamâham, ka-mâham]

     mâham+V+TI+Cnj+Prs+1Sg: [êmâhamân, ê-mâhamân]
     mâham+V+TI+Cnj+Prs+2Sg: [êmâhaman, ê-mâhaman]
     mâham+V+TI+Cnj+Prs+3Sg: [êmâhahk, ê-mâhahk]
     mâham+V+TI+Cnj+Prs+4Sg: [êmâhamiyit, ê-mâhamiyit]
     mâham+V+TI+Cnj+Prs+1Pl: [êmâhamâhk, ê-mâhamâhk]
     mâham+V+TI+Cnj+Prs+12Pl: [êmâhamahk, ê-mâhamahk]
     mâham+V+TI+Cnj+Prs+2Pl: [êmâhamêk, ê-mâhamêk]
     mâham+V+TI+Cnj+Prs+3Pl: [êmâhahkik, ê-mâhahkik]

